【裁判字號】    97,訴,1373
【裁判日期】    971024
【裁判案由】    毒品危害防制條例
【裁判全文】
臺灣基隆地方法院刑事判決              97年度訴字第1373號
公  訴  人  臺灣基隆地方法院檢察署檢察官
被      告  乙○○
                    （現於臺灣基隆監獄執行中）
上列被告因毒品危害防制條例案件，經檢察官提起公訴（97年度
毒偵字第1912號），被告於準備程序進行中，就被訴事實為有罪
之陳述，經本院合議庭裁定由受命法官獨任進行簡式審判程序，
判決如下：
    主  文
乙○○施用第一級毒品，累犯，處有期徒刑柒月。
    事  實
一、乙○○前因施用毒品案件，先後二次經裁定送觀察、勒戒後
    ，均認無繼續施用毒品之傾向，分別於民國87年9 月22日、
    88年4 月30日釋放出所，並經臺灣基隆地方法院檢察署檢察
    官以87年度偵緝字第100號、88年度偵緝字第137號為不起訴
    處分確定；復因三犯施用毒品案件，經本院於89年12月18日
    以89年度毒聲字第2268號裁定令入強制戒治處所施以強制戒
    治1 年，於90年11月23日停止戒治，所餘戒治期間付保護管
    束，於91年3月2日執行完畢，同時經本院以89年度瑞簡字第
    152號判決處有期徒刑6月確定，於91年10月2 日執行完畢；
    復因施用第一、二級毒品案件，經本院於95年10月25日以95
    年度訴字第666號判決處有期徒刑7月、6 月，應執行有期徒
    刑1年確定，嗣經減刑並合併定刑為有期徒刑6月又15日，於
    96年10月20日執行完畢（構成累犯）。又分因持有第一級毒
    品案、竊盜案，經本院分別以95年度基簡字第1162號、96年
    度基簡字第160 號各判處拘役59日、拘役50日，嗣經減刑並
    合併定刑為應執行拘役54日，於96年12月13日執行完畢。另
    於97年1 月間，再因施用第一、二級毒品案件，經本院以97
    年度訴字第524號判決判處有期徒刑1年，經提起上訴，由臺
    灣高等法院於97年7月9日，以97年度上訴字第2741號上訴駁
    回而確定，現仍執行中。詎不知悔改，基於施用第一級毒品
    海洛因之犯意，於97年4月16日下午5時許，在其臺北縣雙溪
    鄉牡丹村聖南17號住處，以將第一級毒品海洛因摻水注入針
    筒內，再以注射靜脈血管之方式，施用第一級毒品海洛因1
    次。嗣於同年4月17日下午3時45分許，在臺北縣雙溪鄉，因
    騎乘贓車為警查獲，經警採其尿液送驗結果呈嗎啡陽性反應
    ，而悉上情。
二、案經臺北縣警察局瑞芳分局報告臺灣基隆地方法院檢察署檢
    察官偵查起訴。
    理  由
一、本件被告所犯者非為死刑、無期徒刑、最輕本刑為3 年以上
    有期徒刑之罪或高等法院管轄第一審案件，其於準備程序進
    行中，先就被訴事實為有罪之陳述，經告知其簡式審判程序
    之旨，並聽取公訴人及被告之意見後，本院依刑事訴訟法第
    273條之1第1 項之規定，裁定由受命法官獨任進行簡式審判
    程序，且依同法第273條之2規定，簡式審判程序之證據調查
    ，不受第159條第1項、第161條之2、第161條之3、第163 條
    之1及第164條至第170條規定之限制，合先敘明。
二、前揭犯罪事實，業據被告於本院準備程序及審理時坦承不諱
    ，又經被告同意，為警查獲後所採集之尿液經送驗後，呈現
    嗎啡陽性反應，此有臺北縣政府警察局瑞芳分局偵辦毒品危
    害防制條例犯嫌尿液檢驗編號對照表（尿液編號：N0000000
    0 ）、台灣檢驗科技股份有限公司濫用藥物檢驗報告各乙份
    （見97年度毒偵字第1912號卷第9 頁、第10頁）附卷可稽，
    且參之以酵素免疫分析或薄層定性分析等方式為初步篩檢者
    ，檢驗結果雖有相當程度偽陽性之可能，然以氣（液）相層
    析、質譜分析之儀器為交叉確認者，檢驗結果出現偽陽性之
    機率則極低，因而具有公信力，核足為對涉嫌人不利之認定
    ；尤以「毒品施用後於尿液、血液中可檢出之最大時限，與
    施用劑量、施用頻率、施用方式、施用者飲水量之多寡、個
    人體質、代謝情況、檢體收集時間點及所用檢測方法之靈敏
    度等因素有關，因個案而異。依據Clarke'sIsolation Iden
    tification of Drugs第二版記載，血液中藥物之半衰期（
    濃度減半所需時間）分別為古柯鹼0.7-1.5小時、海洛因3分
    鐘（其代謝物為嗎啡2-3小時）、嗎啡2-3小時、大麻20-3 6
    小時、安非他命12小時（當尿液偏酸性時，為4-8 小時）、
    甲基安非他命9小時、Ketamine 2-4小時，而MD MA約8.49小
    時。一般於尿液中可檢出之最大時限，古柯鹼為施用後1- 4
    天、海洛因2-4天、嗎啡2-4天、大麻1-10天、安非他命1-4
    天、甲基安非他命1-5天、MDMA 1-4天、MDA 1-4天、Ketami
    ne2-4天。」此曾經行政院衛生署藥物食品檢驗局以92年7月
    23日管檢字第0920005609號函釋在案，足認被告自白與犯罪
    事實相符，其犯罪事證明確，犯行洵堪認定，應依法論科。
三、查海洛因係毒品危害防制條例第2條第2項第1 款所定之第一
    級毒品，核被告所為係犯毒品危害防制條例第10條第1 項之
    施用第一級毒品罪。被告持有第一級毒品海洛因之低度行為
    ，應為施用第一級毒品之高度行為所吸收，不另論罪。再被
    告有事實欄所載之論罪科刑執行完畢情形，有臺灣高等法院
    被告前案紀錄表乙份附卷足憑，其於前案執行完畢後5 年內
    ，故意再犯本件有期徒刑以上之罪，為累犯，依刑法第47條
    第1 項規定加重其刑。爰審酌被告曾有施用毒品之前科仍不
    知戒除，惟犯罪後坦承犯行，且所犯之施用毒品犯行乃戕害
    自己身心健康，並未危及他人等一切情狀，量處如主文所示
    之刑。
據上論斷，應依刑事訴訟法第273條之1第1項、第299條第1項前
段，毒品危害防制條例第10條第1項，刑法第11條前段、第47條
第1項，判決如主文。
本案經檢察官甲○○到庭執行職務。
中    華    民    國    97    年    10    月  24    日
                  刑事第四庭法  官   周霙蘭
以上正本證明與原本無異。
如不服本判決應於收受本判決後10日內向本院提出上訴書狀，其
未敘述上訴理由者，並得於提起上訴後10日內向本院補提理由書
狀（均須按他造當事人之人數附繕本）「切勿逕送上級法院」。
中    華    民    國    97    年    10    月  24    日
                            書記官   呂明龍
附錄本案所犯法條：
毒品危害防制條例第10條：
I施用第一級毒品者，處 6 月以上 5 年以下有期徒刑。
II施用第二級毒品者，處 3 年以下有期徒刑。


司法院資訊處製作；財團法人民間司法改革基金會備份。
